臺灣桃園地方法院刑事判決　　　　　　　　　　　　　九十年度訴字第二一九九號
　　公　訴　人　臺灣桃園地方法院檢察署檢察官
　　被　　　告　甲○○
右列被告因違反毒品危害防制條例案件，經檢察官提起公訴（九十年度毒偵緝字第
四七七號、九十年度毒偵字第三七三六號），本院判決如左：
    主  文
甲○○施用第一級毒品，累犯，處有期徒刑捌月；又連續施用第二級毒品，累犯，處
有期徒刑陸月，扣案之含第二級安非他命殘渣之空袋壹個（殘渣無法析離）沒收銷燬
之。應執行有期徒刑壹年，扣案之含第二級毒品安非他命殘渣之空袋壹個（殘渣無法
析離）沒收銷燬之。
    事  實
一、甲○○前曾於民國八十六年間因犯竊盜罪、麻醉藥品管理條例等案件，經本院於
    八十六年十一月二十七日以八十六年易字第五０七四號判決，分別判處有期徒刑
    六月（竊盜部分）、二月（非法吸用化學合成麻醉藥品部分），應執行有期徒刑
    七月，而於八十七年三月十六日確定，並於八十七年十二月十三日執行完畢；復
    於八十七年及八十八年間因施用毒品案件，經臺灣新竹地方法院、本院先後於八
    十七年九月十一日以八十七年毒聲字第六０六號、八十八年七月三十日以八十八
    年毒聲字第四二六０號裁定送觀察、勒戒後，均認無繼續施用毒品傾向，由臺灣
    新竹地方法院檢察署檢察官、臺灣桃園地方法院檢察署檢察官分別於八十七年十
    月十七日、八十八年十一月十九日，以八十七年度偵字第五九四八號、八十八年
    度毒偵字第一五七一號不起訴處分確定。詎仍不思戒除毒癮，又基於施用第一級
    毒品海洛因之犯意及第二級毒品安非他命之概括犯意，於九十年九月十三日採尿
    前回溯九十六小時內之某時，在台灣地區某不詳地點，再犯施用第一級毒品海洛
    因一次；另自八十九年十一月間某日起至九十年九月十二日止，連續在其桃園縣
    桃園市○○街四五五巷三弄二六號住處、桃園市夢蝶賓館及春日路等處，施用第
    二級毒品安非他命多次。嗣分別於九十年一月三日及九十年九月十三日，在上開
    住所及桃園市○○路與北埔路口夢蝶賓館六０一號房二度為警查獲，並扣得含第
    二級毒品安非他命殘渣之空袋一個（殘渣無法析離）。並經依本院九十年度毒聲
    字第七四六號裁定令入戒治處所，施以強制戒治。
二、案經桃園縣警察局楊梅分局、八德分局分別報請台灣桃園地方法院檢察署檢察官
    偵察起訴。
        理  由
一、訊據被告甲○○固坦承先後於右揭時地施用安非他命多次乙情，惟矢口否認有施
    用海洛因之犯行，辯稱：伊僅有施用安非他命而已，未曾施用過海洛因，尿液呈
    嗎啡陽性反應，應係在桃園市○○路綽號「大頭」者之住處施用安非他命時，吸
    到「大頭」將海洛因摻入香煙施用所產生之二手煙所致云云。經查：被告先後於
    右揭時地施用安非他命多次之犯行，迭據被告警偵訊及本院審理時坦承不諱，且
    其於九十年一月三日十八時許及同年九月十三日為警所採尿液經送檢驗結果均呈
    甲基安非他命陽性反應，有桃園縣衛生局不法藥物尿液檢定書二紙附卷為憑，此
    外復有被告所有供吸安非他命所用之含安非他命殘渣之空袋一個扣案可資佐證，
    堪認被告前開自白，應與事實相符，其連續施用第二級毒品安非他命之犯行，至
    為灼然。至被告雖一再否認有施用第一級毒品海洛因之犯行，惟其於九十年九月
    十三日，經桃園縣警察局八德分局警員所採得之尿液，確係由被告所排放，並經
    其親自簽封，此業據被告於警訊時供述在卷，經將被告於上開時、地所採得之尿
    液，送交檢驗結果，確呈嗎啡陽性反應，亦有桃園縣警察局八德分局被採尿人姓
    名編號對照表及桃園縣衛生局九十年十一月十九日不法藥物尿液檢定書各一份附
    卷可稽，而一般人施用第一級毒品海洛因後距採集尿液可得驗出嗎啡時間最長不
    會超過九十六小時，則有行政院衛生署藥物食品檢驗局八十一年藥檢壹字第００
    一五六號函可參，是被告為警查獲時所採尿液經檢驗既呈嗎啡陽性反應，足見其
    於採尿前九十六小時內曾施用第一級毒品海洛因，被告雖諉稱：係吸入二手煙所
    致云云，惟按吸入含有甲基安非他命或毒品之二手煙，在文獻上雖尚無能否由尿
    液中檢驗出甲基安非他命或煙毒反應之研究報告，然據法務部調查局第六處檢驗
    甲基安非他命或煙毒案件經驗研判，若非長時間與吸毒者直接相向且存心大量吸
    入吸毒者所呼出之煙氣，以二手煙中可能存在之低劑量甲基安非他命或煙毒，應
    不致在尿液中檢驗出煙毒或甲基安非他命反應，此有法務部調查局第六處（八三
    ）發技一字第一九六０號函示見解可資參照，查被告於本院審理時既自承：綽號
    「大頭」在施用海洛因時，伊即在旁邊施用安非他命，並未刻意要聞海洛因的味
    道等語（參見本院九十一年五月十四日審判筆錄），足徵被告顯係意在施用安非
    他命，並未存心大量吸入「大頭」施用海洛因時所呼出之煙氣至明，依上開法務
    部函文，自不可能因此於其尿液中檢驗出嗎啡陽性反應，被告上開所辯，無非事
    後卸責之詞，而難以採信，堪認被告確曾於採尿前九十六小時內有施用海洛因之
    行為。又被告前曾因施用毒品案件，經臺灣新竹地方法院、本院先後於八十七年
    九月十一日以八十七年毒聲字第六０六號、八十八年七月三十日以八十八年毒聲
    字第四二六０號裁定送觀察、勒戒後，均認無繼續施用毒品傾向，由臺灣新竹地
    方法院檢察署檢察官、臺灣桃園地方法院檢察署檢察官分別於八十七年十月十七
    日、八十八年十一月十九日，以八十七年度偵字第五九四八號、八十八年度毒偵
    字第一五七一號不起訴處分確定在案，此亦有台灣高等法院被告全國前案紀錄表
    及臺灣桃園地方法院檢察署刑案查註紀錄表在卷可考，被告此次之所犯，乃係已
    為三犯，因依毒品危害防制條例第二十條第三項前段之規定，已非係應由檢察官
    再為不起訴之處分，其右揭犯行均堪認定，應予依法論科。
二、按海洛因、安非他命分別為毒品危害防制條例第二條第二項第一款、第二款所示
    之第一級毒品、第二級毒品，被告予以施用，係犯同條例第十條第一項之施用第
    一級毒品罪、同條第二項之施用第二級毒品罪，其於施用第一級毒品海洛因前及
    施用第二級毒品安非他命前後，分別持有第一級毒品海洛因、第二級毒品安非他
    命之低度行為，分別為施用之高度行為所吸收，不另論罪。又其多次施用第二級
    毒品犯行，時間緊接，方法相同，觸犯構成要件相同之罪，顯係基於概括犯意反
    覆為之，為連續犯，應論以一罪，並加重其刑。其所犯上開二罪，犯意各別，行
    為互殊，罪名有異，應予分論併罰。又被告曾因犯竊盜罪、麻醉藥品管理條例等
    案件，經本院於八十六年十一月二十七日以八十六年易字第五０七四號判決，分
    別判處有期徒刑六月（竊盜部分）、二月（非法吸用化學合成麻醉藥品部分），
    應執行有期徒刑七月，而於八十七年三月十六日確定，並於八十七年十二月十三
    日執行完畢，有台灣高等法院被告全國前案紀錄表暨台灣高等法院檢察署刑案紀
    錄簡覆表各一份在卷可憑，其於受有期徒刑執行完畢後，五年內再犯本件有期徒
    刑以上之罪，為累犯，分別依法加重及遞加重其刑。爰審酌被告所犯限於自殘，
    尚未對社會造成重大危害，然犯罪後猶圖飾卸部分刑責，顯無悛悔之意等一切情
    狀，分就所犯各罪量處如主文所示之刑，並定其應執行刑，以資儆懲。
三、至扣案之空袋一個，內含安非他命殘渣且無法析離，此為被告直承無訛，自應依
    毒品危害防制條例第十八條第一項前段之規定，宣告沒收銷燬之。
四、公訴意旨另以：被告基於概括之犯意，自不起訴處分後至八十九年十一月間某日
    止（即如事實欄所示被告施用第二級毒品安非他命之始日前一日）連續施用第二
    級毒品安非他命，又自不起訴處分後至九十年九月十二日止（不含事實欄所示九
    十年九月十三日採尿前回溯九十六小時內之某時）連續施用第一級毒品海洛因，
    因認被告涉有毒品危害防制條例第十條第一項、第二項之罪嫌。惟訊之被告堅決
    否認上開犯嫌，且被告先後於九十年一月三日十八時許、同年九月十三日分別採
    集尿液所檢驗，雖第一次呈安非他命陽性反應、嗎啡陰性反應，第二次呈安非他
    命、嗎啡陽性反應，業如前述，惟一般人施用第一級毒品海洛因、第二級毒品安
    非他命後距採集尿液可得驗出甲基安非他命、嗎啡時間最長不會超過九十六小時
    ，此有行政院衛生署藥物食品檢驗局八十一年藥檢壹字第００一五六號函可參，
    是上開檢驗報告，僅足證明被告於第一次採集尿液即九十年一月三日十八時許採
    尿前回溯九十六小時內之某時曾施用第二級毒品安非他命，於第二次採集尿液即
    九十年九月十三日採尿前回溯九十六小時內曾施用第一級毒品海洛因、第二級毒
    品安非他命，其餘時段，非經被告自白施用毒品，可為互相參佐以推斷施用毒品
    之事實外，非可任意臆測，此外復查無積極證據足資證明被告於上開時段有施用
    第一級毒品、第二級毒品之犯行，惟公訴人既認被告上開犯嫌與本院前所論科者
    有連續犯裁判上一罪關係，爰不另為無罪之諭知。
五、據上論斷，應依刑事訴訟法第二百九十九條第一項前段，毒品危害防制條例第十
    條第一項、第二項、第十八條第一項前段，刑法第十一條、第五十六條、第四十
    七條、第五十一條第五款，判決如主文。
本案經檢察官洪景明到庭執行職務。
中      華      民      國    九十一    年      五      月    三十一    日
                                  臺灣桃園地方法院刑事第五庭
                                      法  官    丁  俊  成
右正本證明與原本無異。
如不服本判決，應於判決送達後十日內向本院提出上訴狀( 應附繕本 )，上訴於臺灣
高等法院。
                                      書記官    簡  慧  瑛
中      華      民      國    九十一    年      六      月      五      日
附論罪科刑依據之法條：
毒品危害防制條例第十條
施用第一級毒品者，處六月以上五年以下有期徒刑。
施用第二級毒品者，處三年以下有期徒刑。
